# 请教：装饰公司的资金成本可以计入工程施工吗？

提问人：wyfengcpa 时间：2019-12-09 08:05:10
请教各位老师，装饰公司的资金成本可以计入工程施工吗？
碰到一个案例：某装饰公司 2019 年1-10月利息支出 5500 万，其中 500万计入工程施工-资金成本，其余 5000 万计入财务费用-利息支出。
补充说明的是：该装饰公司 2018 年利息支出 4500 万，全部计入当期财务费用-利息支出。
谢谢。

回答人：chenyiwei
根据《讲解 2010 》中关于 “（二）与建造合同相关的借款费用” 的说明：
建造承包商为客户建造资产，通常是客户筹集资金，并根据合同约定，定期向建造承包商支付工程进度款。但是，建造承包商也可能在合同建造过程中因资金周转等原因向银行借入款项，发生借款费用。建造承包商在合同建造期间发生的借款费用，符合《企业会计准则第 17 号——借款费用》规定的资本化条件的，应当计入合同成本。合同完成后发生的借款费用，应计入当期损益，不再计入合同成本。
需要注意的是：新准则下借款费用不再计入在一段时间内履行的履约义务的合同成本中，应直接费用化处理。

回答人：chenyiwei
请参考附件资料。
【IFRIC撤销议题选注】议题 26 ：新收入准则下房地产销售相关借款费用是否可以资本化？(.pdf
(407.63 KB,下载次数: 42)
5 天前上传

提问人：安好 时间：2019-12-11 08:05:11
陈版您好，在中国准则尚没有明确规定的情况下，借款费用仍计入在一段时间内履行的履约义务的合同成本中是可以接受的作法吗？谢谢！

回答人：chenyiwei
不建议这样处理。这个问题的明确是迟早的事情。